【裁判字號】    97,易,976
【裁判日期】    971128
【裁判案由】    業務侵占
【裁判全文】
臺灣士林地方法院刑事判決               97年度易字第976號
公  訴  人  臺灣士林地方法院檢察署檢察官
被      告  乙○○
上列被告因業務侵占案件，經檢察官提起公訴（97年度偵緝字第
420 號），本院判決如下：
    主  文
乙○○意圖為自己不法之所有，而侵占對於業務上所持有之物，
，累犯，處有期徒刑壹年。
    事  實
一、乙○○前於民國82年間因竊盜案件，經臺灣臺北地方法院於
    83年6 月8 日，以83年度訴字第438 號判決處有期徒刑10月
    確定，復於83年間因違反懲治盜匪條例案件，經臺灣臺南地
    方法院於83年6 月30日，以83年度訴字第1153號判決處有期
    徒刑13年，褫奪公權10年，於83年7 月25日確定；上開2 案
    件經臺灣臺南地方法院於83年11月21日，以83年度聲字第22
    58號裁定應執行有期徒刑13年5 月，褫奪公權10年確定，並
    自83年9 月5 日入監執行，而於90年4 月20日因縮短刑期假
    釋出監，假釋期間併付保護管束，後於96年6 月21日保護管
    束期滿未經撤銷假釋，視為執行完畢。詎其猶不知惕勵，自
    96年10月12日起受僱於甲○○，在甲○○所經營設於臺北縣
    新店市○○街17號之萊源商行擔任貨車司機，負責送貨及代
    收客戶貨款業務，為從事業務之人。其竟基於意圖為自己不
    法所有之單一犯意，利用於96年10月15日上午10時30分許，
    自上址萊源商行出發送貨至臺北市○○路善得檳榔攤、臺北
    市○○區○○路京站工地福利社（下稱上開京站工地福利社
    ）、臺北市○○○路○ 段27巷19號萬家商行（下稱上開萬家
    商行）、臺北市○○街233 巷底攤販車（下稱上開延吉街攤
    販車）、臺北市○○路○ 段99號鬍鬚檳榔攤（下稱上開鬍鬚
    檳榔攤）等客戶處後，而代收客戶貨款之機會，接續將應交
    予甲○○之客戶所付貨款，即上開京站工地福利社貨款新臺
    幣（下同）80270 元、上開萬家商行貨款9454元、上開延吉
    街攤販車貨款3185元、上開鬍鬚檳榔攤貨款4560元，共4 筆
    97469 元，侵占入己，供己花用，並自當日起失去聯繫，始
    為甲○○察覺報警處理。
二、案經甲○○訴由臺北市政府警察局大同分局報告臺灣士林地
    方法院檢察署檢察官偵查起訴。
    理  由
壹、證據能力方面：
    本案所引用之供述及非供述證據，經本院依法踐行調查證據
    程序，檢察官及被告乙○○均不爭執各該證據之證據能力，
    且亦查無依法應排除其證據能力之情形，是後述所引用證據
    之證據能力均無疑義，先予敘明。
貳、實體方面：
一、訊據被告乙○○對於上揭事實坦白承認，並核與告訴人甲○
    ○於警詢、檢察官訊問時所指述之情節一致，此外，復有萊
    源商行應收帳款明細單、送貨單共4 紙附卷可稽，是認被告
    上開任意性自白核與事實相符，堪以採取。本件事證明確，
    被告上揭犯行足可認定，應依法論科。
二、核被告乙○○所為，係犯刑法第336 條第2 項之業務侵占罪
    。又被告於密接時、地，先後所為侵占告訴人所有款項之行
    為，係出於單一犯意，接續為侵占行為之數個舉動，侵害一
    個法益，為接續犯，屬單純一罪，應僅論以一業務侵占罪；
    公訴意旨認被告所為犯意個別、行為互殊，應予分論併罰，
    尚有未合，附此敘明。查被告前有如事實欄所載之犯罪科刑
    執行情形，有臺灣高等法院被告前案紀錄表1 份在卷可參，
    被告於前案執行完畢後五年以內故意再犯本件有期徒刑以上
    之罪，為累犯，應依刑法第47條第1 項之規定加重其刑。爰
    審酌被告為圖不法所有，竟為本件業務侵占犯行，顯有虧職
    守，損及雇主之權益，所為非是，及其犯罪之動機、目的、
    手段、所生損害，並兼衡其犯後態度、素行等一切情狀，量
    處如主文所示之刑。
據上論斷，應依刑事訴訟法第299 條第1 項前段，刑法第336 條
第2 項、第47條第1 項，刑法施行法第1 條之1 第1 項、第2項
前段，判決如主文。
本案經檢察官余秉甄到庭執行職務。
中    華    民    國    97    年    11    月    28    日
                  刑事第七庭審判長法  官  劉秉鑫
                                  法  官  黎惠萍
                                  法  官  王美玲
以上正本證明與原本無異。
如不服本判決，應於收受送達後10日內向本院提出上訴書狀，其
未敘述上訴理由者，應於上訴期間屆滿後20日內向本院補提理由
書狀（均須按他造當事人之人數附繕本）。
                                  書記官  林靜枝
中    華    民    國    97    年    11    月    28    日
附錄本案論罪科刑法條全文：
刑法第336 條第2 項：
  對於業務上所持有之物，犯前條第一項之罪者，處6 月以上5
  年以下有期徒刑，得併科3 千元以下罰金。


司法院資訊處製作；財團法人民間司法改革基金會備份。
